Inventaris van het archief van Pieter Steyn, 1749-1772
Nationaal Archief, Den Haag
- Pieter Steyn als voorzitter van de Staten van Holland en West-Friesland.
  - Algemeen, I.
    - Correspondentie, A.
      - Nederlandse vertegenwoordigers in het buitenland, 1.
        - Missiven van Nederlandse vertegenwoordigers in het buitenland aan raadpensionaris Pieter Steyn en Hendrik Fagel, griffier van de Staten-Generaal. Gedeeltelijk afschriften; met bijlagen, 1749-1772, gedeeltelijk afschriften., 5-72; 47 stukken, 19 omslagen, 2 pakken en 29 banden
          - 1752, 9-10; 2 banden
            - Specificatie:, 10
              i. Dirk Huybert graaf Verelst, extraordinaris envoyé en plenipotentiaris in Napels en Sicilië, 1751 december 28 - februari.
              j. Theodore Davel, consul in Napels, februari 10.
              k. Jan van Borsele, Middelburg, representant van de Eerste Edele in Zeeland, September 24.
              l. Arnold Emanuel Buys, schepen van Venlo, september 30 -december 1.
              m. Heisius, Gelre (?), juli 7.
              n. Ds. Johannes Kluppel, consul in Tripoli, februari 13 - december 17.
              o. Pieter Hendrik Reynst, luitenant-admiraal uit Gibraltar, juni 2 - augustus 8.
              p. Elbert graaf de Hochepied, ambassadeur in Turkije, januari 14 - december 2.
              Zie ook 14-c.
              q. Daniel Alexander graaf de Hochepied, consul in Smyrna.
          - 1753, 11-12; 2 banden
            - Specificatie:, 11
              a. Berend Willem Buys, minister bij de Nedersaksische Kreitz en resident in de Hanzesteden, januari 2 - december 28.
              b. Gilles Coymans, extraordinaris envoyé in Denemarken, februari 20 - december 29.
              c. Lodewijk van Marteville, extraordinaris envoyé in Zweden, januari 2 - december 28.
              d. Marcelis de Swart, extraordinaris envoyé en minister plenipotentiaris in Rusland, januari 6 - december 6.
              e. Jan Rochus van Til, minister-resident in Keur-Keulen, januari 23 - december 25.
              f. Otto Bosch, secretaris en zaakgelastigde in Frankfurt, maart 15 - april 12.
              g. Jacob Jan Gallieris, minister in Regensburg, februari 1 december 20.
              h. Barthold Douma van Burmania, extraordinaris envoyé bij de keizer en extraordinaris envoyé en gevolmachtigde bij de Oostenrijkse monarchie te Wenen, januari 28 - december 20.
              i. Elbert graaf de Hochepied, ambassadeur in Turkije, januari 2 - december 1.
            - Specificatie:, 12
              Hendrick Hop, extraordinaris envoyé in Groot-Brittanië, januari 9 - december 28.
              b. Willem Bentinck, heer van Rhoon, buitengewoon gezant in de Oostenrijkse Nederlanden, januari 10 - juni 26.
              Bentinck schrijft voornamelijk brieven aan Prinses Anna.
              c. Jacob van der Heim, commissaris en plenipotentiaris in de Oostenrijkse Nederlanden, januari 1 - april 26.
              d. Willem van Haren, resident, commissaris en plenipotentiaris in de Oostenrijkse Nederlanden, januari 11 - december 31.
              e. Dirk (Theodore) van Marselis, minister in Frankrijk, januari 8 - december 28.
              f. Mattheus Lestevenon, heer van Berkenrode, ordinaris ambassadeur in Frankrijk, januari 11 - September 27.
              g. Frederik Johan Robert de Weiler, secretaris van Mattheus van Lestevenon in Frankrijk, oktober 21 - december.
              h. Johan Lodewijk Haganus van Wassenaer, ambassadeur in Spanje, januari 15 - december 24.
              i. Charles François Bosc de la Calmette, minister in Portugal, 1752, december 5 - november 22.
              j. Bertram Philip Sigismund Albrecht graaf van Gronsfeld Diepenbroeck, extraordiniaris envoyé en minister plenipotentiaris in Pruisen, januari 16 - december 15.
              k. Cornelis Calkoen, minister sine caractere in Saksen, januari 6 - december 26.
          - 1754, 13-14; 2 banden
            - Specificatie:, 13
              a. Berend Willem Buys, minister bij de Nedersaksische Kreitz en resident in de Hanzesteden, februari 22 - december 31.
              Voor deze schrijft deels? Schluter, secretaris.
              b. Gilles Coymans, extraordinaris envoyé in Denemarken, januari 8 - december 31.
              c. Lodewijk van Marteville, extraordinaris envoyé in Zweden, januari 15 - december 27.
              d. Marcelis de Swart, extraordinaris envoyé en minister plenipotentiaris in Rusland, januari 28 - december 31.
              e. Barthold Douma van Burmania, extraordinaris envoyé bij de keizer en extraordinaris envoyé en gevolmachtigde bij de Oostenrijkse monarchie, januari 12 - december 23.
            - Specificatie:, 14
              a. Otto Bosch, secretaris en zaakgelastigde in Frankfurt, februari 28 - december 29.
              b. Jacob Jan Gallieris, minister in Regensburg, oktober 16 - december 26.
              c. Elbert graaf de Hochepied, ambassadeur in Turkije, januari 2 - november 16.
              1. Niet chronologisch.
              2. Met missiven uit 1752, zie ook 12-p.
              d. Hendrick Hop, extraordinaris envoyé in Groot-Brittanië, februari 8 - oktober 29.
              e. Willem van Haren, minister-resident in de Oostenrijkse Nederlanden, december 19 - december 30.
              f. Frederik Johan Robert de Weiler, secretaris in Frankrijk, januari 4 - juni 6.
              g. Mattheus Lestevenon, heer van Berkenrode, ordinaris ambassadeur in Frankrijk, juni 23 - oktober 19.
              h. Johan Lodewijk Haganus van Wassenaer, ambassadeur in Spanje, januari 14 - september 23.
              i. Charles François Bosc de la Calmette, minister in Portugal, januari 7 - december 17.
              j. Bertram Philip Sigismund Albrecht graaf van Gronsfeld Diepenbroeck, extraordinaris envoyé en minister plenipotentiaris in Pruisen, januari 22 - december 24.
              k. Cornelis Calkoen, minister sine caractere in Saksen, januari 6 - december 28.
              l. Carl Friedrich von Wartensleben, minister plenipotentiaris in de Keur-Palts, januari 28 - december 29.
              m. Jan Rochus van Til, minister-resident in Keur-Keulen, april 2 - juni 21.
              n. Dirk van Marselis, minister in Frankrijk, februari 28 - december 5.
              o. Hendrik Soermans, commissaris in Dantzig, november 6 december 28.
              p. Jean Christoffer van Deurs, consul in Elseneur, december 21.
              q. Translaat van een brief van Robert d'Arcy graaf van Holderness aan Joseph Yorke, december 10.
              r. Amade de Diesbach, raad van Bern, mei 24 - december.
              s. Translaat van een akte van Frederik II, koning van Pruisen, november 23.
              t. Translaat van een akte van George II, koning van Groot-Brittannië, z.d.
              In tweevoud.
              u. Afschrift van een missive van de landgraaf van Hessen aan de gemandateerd gezant van Kassel, december 12.
          - 1755, 15-16; 2 banden
            - Specificatie:, 15
              a. Barthold Douma van Burmania, extraordinaris envoyé bij de keizer en extraordinaris envoyé en gevolmachtigde bij de Oostenrijkse monarchie in Wenen, januari 1 - december 24.
              b. Mattheus Lestevenon, heer van Berkenrode, ordinaris ambassadeur in Frankrijk, januari 2 - december 25.
              c. Dirk van Marselis, minister in Frankrijk, maart 23 - april 23.
              d. Willem van Haren, minister resident in de Oostenrijkse Nederlanden, januari 2 - oktober 8.
              e. Johan Lodewijk Haganus van Wassenaer, ambassadeur in Spanje, januari 22 - december 15.
              f. Mattheus Lestevenon, heer van Berkenrode, ordinaris ambassadeur in Frankijk, december 28.
              g. Gilles Coymans, extraordinaris envoyé in Denemarken, augustus 23 - september 9.
              h. Berend Willem Buys, minister bij de Nedersaksische Kreitz en resident in de Hanzesteden, april 9 - december 30.
            - specificatie:, 16
              a. Jacob Jan Gallieris, minister in Regensburg, januari 2 - december 22.
              b. Hendrick Hop, extraordinaris envoyé in Groot-Brittanië, januari 31 - november 18.
              c. Otto Bosch, secretaris en zaakgelastigde in Frankfurt, januari 4 - december 28.
              d. Charles François Bosc de la Calmette, minister in Portugal, januari 14 - november 11.
              e. Carl Friedrich graaf van Wartensleben, minister plenipotentiaris in Keur-Palts, januari 18 - december 28.
              f. Bertram Philip Sigismund Albrecht graaf van Gronsfeld Diepenbroeck, extraordinaris envoyé en minister plenipotentiaris in Pruisen, januari 14 - december 20.
              g. Marcelis de Swart, extraordinaris envoyé en minister plenipotentiaris in Rusland, februari 8 - december 13.
              h. Jan Rochus van Til, minister-resident in Keur-Keulen, januari 31 - december 30.
              i. Lodewijk van Marteville, extraordinaris envoyé in Zweden, januari 21 - december ?
              j. Cornelis Calkoen, minister sine caractere in Saksen, januari 12 - december 28.
              k. Daniel Alexander graaf de Hochepied, consul in Smyrna, januari 2.
              l. Johan Georg Hofman, consul in Tripoli, juni 19 - oktober 29.
              m. Jean Isaac du Moulin, consul in Genua, december 9.
              n. Tjeerd baron van Aylva in Maastricht, augustus 9.
              o. van der Meer uit ?, juli 14.
              Zie voor Elbert graaf de Hochepied, ambassadeur in Turkije, inventarisnummer 18.
          - 1756, 17-19; 2 banden en 1 stuk
            - Specificatie:, 17
              De missiven in deze banden zitten per vertegenwoordiger in omgekeerde chronologische volgorde.
              a. Hendrick Hop, extraordinaris envoyé in Groot-Brittanië, januari 16 - december 31.
              Zie ook inventarisnummer 19.
              b. Jean Palairet, agent in Londen, mei 11 - december 13.
              c. Jacob Jan Gallieris, minister in Regensburg, mei 10 - december 23.
              d. Jacob Johan Mauricius, minister bij de Nedersaksische Kreitz en de Hanzesteden, januari 13 - november 9.
              e. Gilles Coymans, extraordinaris envoyé in Denemarken, augustus 17 - december 29.
              f. Johan Lodewijk Haganus van Wassenaer, ambassadeur in Spanje, januari 5 - december 29.
              g. Willem van Haren, minister resident in de Oostenrijkse Nederlanden, januari 26 - december 31.
              h. Mattheus Lestevenon, heer van Berkenrode, ordinaris ambassadeur in Frankrijk, 1755 december 25 - december 26.
              i. François Armand d'Usson, markies de Bonnac, ambassadeur van Frankrijk in de Republiek, oktober 19.
              j. Barthold Douma van Burmania, extraordinaris envoyé bij de keizer en extraordinaris envoyé en gevolmachtigde bij de Oostenrijkse monarchie in Wenen, februari 7 - december 31.
            - Specificatie:, 18
              a. Matthias van Asten, tweede secretaris van de ambassadeur in Turkije, uitgezonden naar Aleppo, november 6.
              b. Johan Georg Hofman, consul in Tripoli, januari 30 - augustus 9.
              c. Daniel Alexander graaf de Hochepied, consul in Smyrna, januari 27 - juli 27.
              d. Elbert graaf de Hochepied, ambassadeur in Turkije, 1755, december 2 - december 16.
              e. Cornelis Calkoen, minister sine caractere in Saksen, januari 11 - december 26.
              f. Lodewijk van Marteville, extrordinaris envoyé in Zweden, 1755 december 14 - december 31.
              g. Marcelis de Swart, extraordinaris envoyé en minister plenipotentiaris en Johan Isaac de Swart, secretaris en zaakgelastigde in Rusland, 1755 december 20 - december 28.
              h. Bertram Philip Sigismund Albrecht graaf van Gronsfeld Diepenbroeck, extraordinaris envoyé en minister plenipotentiaris in Pruisen, 1755 december 30 - december 31.
              i. Carl Friedrich, graaf van Wartensleben, minister plenipotentiaris in Keur-Palts, januari 11 - november 27.
              j. Charles François Bosc de la Calmette, minister in Portugal, 1755 december 23 - december 28.
              k. Otto Bosch, zaakgelastigde en secretaris in Frankfurt, april 1 - december 28.
            - Specificatie:, 19
              Hendrick Hop, extraordinaris envoyé in Groot-Brittannië, juli 28, 1 stuk
              Zie ook inventarisnummer 17-a.
          - 1757, 20-21; 2 banden
            - Specificatie:, 20
              a. Carl Friedrich graaf van Wartensleben, minister-plenipotentiaris in Keur-Palts, januari 6 - december 8.
              b. Johan Lodewijk Haganus van Wassenaer, ambassadeur in Spanje, januari 3 - december 12.
              c. Mattheus Lestevenon, heer van Berkenrode, ordinaris ambassadeur in Frankrijk, januari 6 - november 6.
              d. Missive van François Jaochim de Pierre, kardinaal de Bernis aan Louis Augustin graaf d'Affry, extraordinaris envoyé van Frankrijk in de Republiek, afschrift, november 15.
              e. Charles François Bosc de la Calmette, minister in Portugal, juni 14 - november 1.
              f. Bertram Philip Sigismund Albrecht graaf van Gronsfeld Diepenbroeck, extraordinaris envoyé en minister plenipotentiaris in Pruisen, januari 8 - december 31.
              g. Cornelis Calkoen, minister sine caractere in Saksen, januari 9 - april 3.
              h. Marcelis de Swart, extraordinaris envoyé en minister plenipotentiaris in Rusland, januari 1 - december 29.
              i. Jacob Johan Mauricius, minister bij de Nedersaksische Kreitz en de Hanzesteden, januari 30 - april 14.
              j. François Levett, consul ad interim in Algiers, 1756 november 16 - juni 28.
              k. Jacob Jan Callieris, minister in Regensburg, februari 21 - oktober 24.
              l. Abraham Corneille de Braconier, resident in Luik, februari 4 - augustus.
              m. Elbert graaf de Hochepied, ambassadeur in Turkije, januari 15 - november 1.
              n. Johan Georg Hofman, consul in Tripoli, april 23 - augustus 22.
            - Specificatie:, 21
              a. Jacob Johan Mauricius, minister bij de Nedersaksische Kreitz en de Hanzesteden, januari 1 - november 25.
              b. Gilles Coymans, extraordinaris envoyé in Denemarken, januari 1.
              c. Willem van Haren, minister-resident in de Oostenrijkse Nederlanden, januari 1 - januari 30 1758.
              d. Barthold Douma van Burmania, extraordinaris envoyé bij de keizer en extraordinaris envoyé en gevolmachtigde bij de Oostenrijkse monarchie in Wenen, januari 2 - december 28.
              e. Lodewijk van Marteville, extraordinaris envoyé in Zweden, januari 4 - december 30.
              f. Hendrick Hop, extraordinaris envoyé in Groot-Brittanië, februari 1 - december 23.
              g. Jean Palairet, agent in Londen, januari 4 - december 30.
          - 1758, 22; 1 band
            a. Elbert graaf de Hochepied, ambassadeur in Turkije, januari 4 - november 9-
            Zie ook inventarisnummer 23-k.
            b. Johan Georg Hofman, consul in Tripoli, februari 16 - november 29.
            c. Daniel Alexander graaf de Hochepied, consul in Smyrna, 1759 januari 1 - januari 16.
            d. Barthold Douma van Burmania, extraordinaris envoyé bij de keizer en extraordinaris envoyé en gevolmachtigde bij de Oostenrijkse monarchie in Wenen, januari 21 - december 25.
            e. Lodewijk de Marteville, extraordinaris envoyé in Zweden, januari 13 - december 29.
            f. Jacob Johan Mauricius, minister bij de Nedersaksische Kreitz en de Hanzesteden, januari 20 - december 11.
            g. Marcelis de Swart, extraordinaris envoyé en minister plenipotentiaris in Rusland, januari 6 - december 26.
            h. Missiven van Aleksandr Gavrilovic graaf Golofkin, ambassadeur van Rusland in de Republiek, September 5 - november 22.
            i. Bertram Philip Sigismund Albrecht graaf van Gronsfeld Diepenbroeck, extraordinaris envoyé en minister plenipotentiaris in Pruisen, maart 25 - juni 3.
            j. Dirk Huybert graaf Verelst, extraordinaris envoyé en minister plenipotentiaris in Pruisen, december 12 - december 31.
            k. Jacob Jan Gallieris, minister in Regensburg, juli 6 november 27.
            l. Dirk Huybert graaf Verelst, extraordinaris envoyé en minister plenipotentiaris in Pruisen, vanuit Hannover, november 17.
            m. Jan Carel des Bordes, secretaris in Saksen, februari 1 - december 27.
            n. Mattheus Lestevenon, heer van Berkenrode, ordinaris ambassadeur in Frankrijk, januari 29 - december 31.
            o. Missiven van François Joachim de Pierre, kardinaal de Bernis aan Louis Augustin graaf d'Affry, ambassadeur van Frankrijk in de Republiek, juli 9 - september 30.
            p. Missive van hertog Ferdinand van Brunswijk aan Gouvernante Prinses Anna, oktober 20, 28.
            q. Carl Friedrich graaf von Wartensleben, minister-plenipotentiaris in Keur-Palts, januari 12 - december 27.
            r. Abraham Corneille de Braconier, resident in Luik, maart 6 - September 12.
            s. Willem van Haren, minister-resident in de Oostenrijkse Nederlanden, februari 6 - december 27.
            Zie ook inventarisnummer 21-c.
          - 1759, 23; 1 band
            a. Jacob Jan Gallieris, minister in Regensburg, februari 5 maart 29.
            b. Barthold Douma van Burmania, extraordinaris envoyé bij de keizer en extraordinaris envoyé en gevolmachtigde bij de Oostenrijkse monarchie in Wenen, januari 25 - december 6.
            c. Jan Carel des Bordes, secretaris in Saksen, februari 21 - december 3.
            d. Dirk Huybert graaf Verelst, extraordinaris envoyé en minister plenipotentiaris in Pruisen, januari 8 - december 25.
            e. Carl Friedrich graaf van Wartensleben, minister plenipotentiaris in Keur-Palts, januari 13 - januari 24 1760.
            f. Jacob Johan Mauricius, minister bij de Nedersaksische Kreitz en de Hanzestede, januari 2 - november 16.
            g. Charles François Bosc de la Calmette, minister-resident in Denemarken, mei 1 - december 22.
            h. Lodewijk van Marteville, extraordinaris envoyé in Zweden, januari 5 - december 17.
            i. Marcelis de Swart, extraordinaris envoyé en minister plenipotentiaris in Rusland, januari 5 - december 21.
            j. Johan Georg Hofman, consul in Tripoli, april 25 - november 25.
            k. Elbert graaf de Hochepied, ambassadeur in Turkije, 1758 december 1 - december 3.
            l. Hendrick Hop, extraordinaris envoyé in Groot-Brittanië, Jean Palairet, agent in Londen en Jacob Boreel Jansz., minister sine caractere in Groot-Brittanië, januari 5 - december 25.
            m. Willem van Haren, minister-resident in de Oostenrijkse Nederlanden, januari 4 - oktober 2.
            n. Mattheus Lestevenon, heer van Berkenrode, ordinaris ambassadeur in Frankrijk, januari 18 - September 2.
            o. Johan Lodewijk Haganus van Wassenaer, ambassadeur in Spanje, februari 12 - december 17.
          - 1760, 24; 1 band
            a. Barthold Douma van Burmania, extraordinaris envoyé bij de keizer en extraordinaris envoyé en gevolmachtigde bij de Oostenrijkse monarchie, februari 28 - december 31.
            b. Jacob Jan Gallieris, minister in Regensburg, juni 2 - augustus 1.
            c. Jan Carel des Bordes, secretaris in Saksen, juni 27 - juli 31.
            d. Dirk Huybert graaf Verelst, extraordinaris envoyé en minister plenipotentiaris in Pruisen, april 22 - september 27.
            e. Carl Friedrich graaf van Wartensleben, minister plenipotentiaris in Keur-Palts, januari 3 - juli 27.
            f. Otto Bosch, secretaris en zaakgelastigde in Frankfurt, juni 22 - augustus 7.
            g. Jacob Johan Mauricius, minister bij de Nedersaksische Kreitz en de Hanzesteden, maart 18 - december 23.
            h. Charles François Bosc de la Calmette, minister-resident in Denemarken, februari 12 - september 20.
            i. Lodewijk van Marteville, extraordinaris envoyé in Zweden, januari 11 - maart 28.
            j. David Letocart, secretaris en zaakgelastigde in Zweden, april 15 - juli 22.
            k. François Doublet, extraordinaris envoyé in Zweden, oktober 28.
            l. Marcelis de Swart, extraordinaris envoyé en minister plenipotentiaris in Rusland, januari 15 - oktober 14.
            m. Elbert graaf de Hochepied, ambassadeur in Turkije, januari 5 - december 3.
            n. Hendrick Hop, extraordinaris envoyé, Jean Palairet, agent en Jacob Boreel Jansz., minister sine caractere in Groot-Brittannië, januari 1 - december 30.
            o. Willem van Haren, minister-resident in de Oostenrijkse Nederlanden, januari 24- augustus 2.
            p. Mattheus Lestevenon, heer van Berkenrode, minister ordinaris in Frankrijk, maart 1 - december 26.
            q. Johan Lodewijk Haganus van Wassenaer, ambassadeur in Spanje, januari 7 - oktober 13.
            r. Hendrik van Kretschmar, minister in Portugal, januari 28 - oktober 12.
          - 1761, 25; 1 band
            a. Barthold Douma van Burmania, extraordinaris envoyé bij de keizer en extraordinaris envoyé en gevolmachtigde bij de Oostenrijkse monarchic in Wenen, januari 28 - september 5
            b. Jacob Jan Gallieris, minister in Regensburg, februari 9 augustus 28.
            c. Jan Carel des Bordes, secretaris in Saksen, juni 14.
            d. Hendrik Soermans, commissaris in Dantzig, december 19.
            e. Dirk Huybert graaf Verelst, extraordinaris envoyé en minister plenipotentiaris in Pruisen, maart 14 - december 29.
            f. Carl Friedrich graaf van Wartensleben, minister plenipotentiaris in Keur-Palts, januari 31 - december 30.
            g. Jacob Johan Mauricius, minister bij de Nedersaksische Kreitz en de Hanzesteden, februari 3 - juli 21.
            h. Charles François Bosc de la Calmette, minister-resident in Denemarken, januari 3 - december 30.
            i. François Doublet, extraordinaris envoyé in Zweden, januari 6 - december 22.
            j. Jacob Daniel Meinertshagen, extraordinaris envoyé in Rusland, januari 2 - december 29.
            k. Elbert graaf de Hochepied, ambassadeur in Turkije, februari 5 - december 5.
            l. Hendrick Hop, extraordinaris envoyé, Jean Palairet, agent en Jacob Boreel Jansz., extraordinaris ambassadeur en plenipotentiaris in Groot-Brittanië, januari 2 - december 29.
            m. Willem van Haren, minister-resident in de Oostenrijkse Nederlanden, februari 19 - december 8.
            n. Mattheus Lestevenon, heer van Berkenrode, ordinaris ambassadeur in Frankrijk, januari 1 - december 31.
            o. Johan Lodewijk Haganus van Wassenaer, ambassadeur in Spanje, juni 29 - december 28.
            p. Hendrik van Kretschmar, minister in Portugal, maart 31 december 29.
          - 1762, 26; 1 band
            a. Barthold Douma van Burmania, extraordinaris envoyé bij de keizer en extraordinaris envoyé en gevolmachtigde bij de Oostenrijkse monarchie in Wenen, januari 24 - oktober 23.
            b. Jacob Jan Gallieris, minister in Regensburg, januari 25 - oktober 8.
            c. Dirk Huybert graaf Verelst, extraordinaris envoyé en minister plenipotentiaris in Pruisen, januari 2 - juli 20.
            d. Carl Friedrich graaf von Wartensleben, minister plenipotentiaris in Keur-Palts, januari 14 - december 9.
            e. Jacob Johan Mauricius, minister bij de Kedersaksische Kreitz en de Hanzesteden, maart 16 - september 21.
            f. Otto Bosch, zaakgelastigde en secretaris in Frankfurt, maart 14.
            g. Charles François Bosc de la Calmette, minister-resident in Denemarken, januari 16 - augustus 21.
            h. François Doublet, extraordinaris envoyé in Zweden en David Letocart, secretaris, maart 22 - oktober 15.
            i. Johan Isaac de Swart, secretaris en zaakgelastigde, en Jacob Daniel Meinertshagen, extraordinaris envoyé in Rusland februari 19 - december 30.
            j. Robert Hughes, consul in Alexandria, december 31.